臺灣苗栗地方法院民事裁定　　　　　　　100年度護字第198號
聲　請　人　苗栗縣政府
法定代理人　劉政鴻
相　對　人　0000-0000.
　　　　　　0000-0000.
　　　　　　0000-0000.
上　三　人
法定代理人　0000-000000M （真實姓名年籍均詳卷）
上列當事人間聲請兒童保護安置事件，本院裁定如下：
    主  文
相對人0000-000000A、0000-000000B、0000-000000C（真實姓名
年籍均詳卷）應自民國一○○年十一月二十七日起繼續安置參個
月。
聲請程序費用新臺幣壹仟元由聲請人負擔。
    理  由
一、按兒童及少年有下列各款情形之一，非立即給予保護、安置
    或為其他處置，其生命、身體或自由有立即之危險或有危險
    之虞者，直轄市、縣（市）主管機關應予緊急保護、安置或
    為其他必要之處置：（一）兒童及少年未受適當之養育或照
    顧。（二）兒童及少年有立即接受診治之必要，而未就醫者
    。（三）兒童及少年遭遺棄、身心虐待、買賣、質押，被強
    迫或引誘從事不正當之行為或工作者。（四）兒童及少年遭
    受其他迫害，非立即安置難以有效保護者。緊急安置不得超
    過七十二小時，非七十二小時以上之安置不足以保護兒童及
    少年者，得聲請法院裁定繼續安置。繼續安置以三個月為限
    ；必要時，得聲請法院裁定延長之，兒童及少年福利法第36
    條第1 項、第37條第2 項分別定有明文。
二、本件聲請意旨略以：聲請人依法為兒童及少年福利主管機關
    ，於民國100 年11月24日接獲通報稱相對人0000-000000A（
    真實姓名年籍均詳卷，以下簡稱案主）遭其母即其法定代理
    人0000-000000M（真實姓名年籍均詳卷，以下簡稱案母）之
    師兄性侵害案件。聲請人於受案當日下午與相對人會談，案
    主陳述於100 年11月20日北上與案母見面時，案母以案主體
    弱多病為由，於案母租屋處請同宗教之師兄替案主治療，該
    師兄以「陽性雙交」為由，以手撫摸案主之胸部、肚子及下
    體，並以手指插入案主之下體性侵得逞，過程中案主極力抵
    抗，案母在旁並未阻止，反而協助師兄脫案主衣物及用棉被
    蓋住案主頭部，並表示希望案主姊妹倆第一次都要給師兄，
    威脅案主若不從，案母要跳樓自殺等語。案主遭性侵後案母
    表示此事不得告訴其他人，並表示下週（100 年11月27日）
    要換相對人0000-000000B（真實姓名年籍均詳卷，以下簡稱
    案妹）北上，之後每個禮拜案主姊妹倆要輪流上去桃園接受
    治療，後案主返回苗栗將事件經過告知案妹，案妹得知後向
    案祖母反應不想北上，經案祖母追問原因後案情始揭發。案
    祖母知悉後勸誡案母無效，案母仍執意要求案主姊妹繼續從
    事牽涉性行為之宗教活動，並以自己為相對人之監護人揚言
    要強行將相對人3 人帶走，社工評估相對人恐有再次遭受侵
    害之虞，為此，聲請人依兒童及少年福利法第36條第1 項第
    4 款之規定，於100 年11月24日18時30分許緊急安置相對人
    。本案妨害性自主案件部分業於100 年11月25日由苗栗縣警
    察局大湖分局以減述流程報請地檢署進行偵辦，現為提供相
    對人適當生活照顧及必要保護，避免相對人再次遭受侵害，
    爰依兒童及少年福利法第37條之規定，聲請本院裁定准予繼
    續安置相對人3 個月，以維護相對人之權益等語。
三、經查，聲請人主張之事實，業據其提出苗栗縣家庭暴力暨性
    侵害防治中心保護個案資料表、苗栗縣政府兒童（少年）保
    護安置通知單等件為證，核無不合，足認相對人確有遭受迫
    害之情事。又依前開保護個案資料表所示，相對人之父目前
    行蹤不明，相對人之母於案發後仍執意要求相對人姊妹繼續
    從事牽涉性行為之宗教活動，並以自己為相對人3 人之監護
    人揚言要強行將相對人3 人帶走，評估相對人3 人恐有再次
    遭受侵害之虞，是仍有賴繼續安置以保護相對人之人身安全
    及身心健康，故聲請人聲請繼續安置，核屬有據，應予准許
    。
四、依兒童及少年福利法第1 條第2 項，非訟事件法第21條第1
    項、第24條第1 項，裁定如主文。
中    華    民    國    100   年    11    月    30    日
                  家事法庭    法  官  曾明玉
以上正本係照原本作成。
如不服本裁定，應於裁定送達後十日內向本院提出抗告狀，並繳
納抗告費新臺幣壹仟元。
                              書記官  黃惠雯
中    華    民    國    100   年    11    月    30    日